【裁判字號】    99,交聲,2434
【裁判日期】    990914
【裁判案由】    交管條例聲異
【裁判全文】
臺灣板橋地方法院交通事件裁定        99年度交聲字第2434號
原處分機關  交通部公路總局臺北區監理所板橋監理站
異  議  人
即受處分人  甲○○
上列異議人即受處分人因違反道路交通管理處罰條例案件，不服
原處分機關於中華民國99年7 月29日所為之裁決處分（裁決書案
號：板監裁字第裁41-A1A241751號），聲明異議，本院裁定如下
：
    主  文
異議駁回。
    理  由
一、原處分意旨略以：異議人即受處分人甲○○未隨身攜帶駕駛
    執照，而於民國99年6 月4 日下午2 時59分許，駕駛車牌號
    碼K3N-380 號重型機車，沿臺北市○○區○○街行駛，途經
    舊宗路2 段11巷交岔路口，其為支線道車未讓幹線道車先行
    ，爰依道路交通管理處罰條例第45條第9 款、第25條第3 款
    規定，裁處罰鍰新臺幣（下同）900 元，並依同條例第63條
    第1 項第1 款規定，記違規點數1 點。
二、聲明異議意旨略以：異議人駕駛車輛已進入幹線道，非在支
    線道行駛，爰依法聲明異議。
三、按汽車行駛至無號誌或號誌故障而無交通指揮人員指揮之交
    岔路口，支線道車應暫停讓幹線道車先行，道路交通安全規
    則第102 條第1 項第2 款定有明文。汽車駕駛人，爭道行駛
    ，支線道車不讓幹線道車先行者，處新臺幣600 元以上1800
    元以下罰鍰，並記違規點數1 點；汽車駕駛人，駕駛汽車未
    隨身攜帶駕駛執照者，處新臺幣300 元以上600 元以下罰鍰
    ，則據道路交通管理處罰條例第45條第9 款、第63條第1 項
    第1 款、第25條第3 款分別規定甚明。
四、經查，異議人未隨身攜帶駕駛執照，仍於99年6 月4 日下午
    2 時59分許，駕駛車牌號碼K3N-380 號重型機車，沿臺北市
    ○○區○○街往舊宗路方向行駛，途經瑞湖街與舊宗路2 段
    11 巷 交岔路口左轉民權東路6 段11巷，適黃香瑜駕駛車牌
    號碼3697-YM 號自用小客車沿舊宗路2 段11巷駛抵該處，不
    及閃避，因而與之發生碰撞而肇事，經臺北市政府警察局交
    通警察大隊警員掣單舉發之事實，有臺北市政府警察局北市
    警交大字第A1A241751 號舉發違反道路交通管理事件通知單
    1 件附卷可資佐證，並經異議人於臺北市政府警察局內湖分
    局交通分隊製作筆錄時供述在卷，且有臺北市政府警察局交
    通警察大隊99年8 月25日北市警交大事字第09932101100 號
    函所附道路交通事故調查報告表暨現場圖1 件、現場照片2
    幀存卷為憑，此情足堪認定。次依卷附現場照片所示，臺北
    市○○區○○街近舊宗路2 段11巷路口，路面繪有停字標線
    ，用以指示車輛至此必須停車再開，為支線道，異議人駕駛
    機車沿瑞湖街行駛，途經上開交岔路口左轉時，遇有舊宗路
    2 段11巷直行車輛，本應停車，按他方車速、距離計算左轉
    所需時間，其時間需足供他方車輛避讓及本車完成左轉，始
    得進入路口，異議人捨此不為，貿然左轉，致駕車直行舊宗
    路2 段11巷幹線道之黃香瑜閃避不及，與之發生碰撞而肇事
    ，其支線道車未讓幹線道車先行之違規事實，至為灼然。異
    議人以其肇事時車輛已進入幹線道，執為抗辯，殊屬無據。
    綜上，異議人之違規事實，事證明確，原處分機關依道路交
    通管理處罰條例第45條第9 款、第25條第3 款規定，裁處罰
    鍰900 元，並依同條例第63條第1 項第1 款規定，記違規點
    數1 點，核無違誤。從而，本件異議為無理由，應予駁回。
據上論斷，應依道路交通管理處罰條例第87條第2 項，道路交通
案件處理辦法第19條，裁定如主文。
中    華    民    國    99    年    9     月    14    日
                  交通法庭  法  官  廖怡貞
以上正本證明與原本無異
如不服本裁定應於送達後5 日內向本院提出抗告狀
                            書記官  林惠齡
中    華    民    國    99    年    9     月    14    日

司法院資訊處製作；財團法人民間司法改革基金會備份。
